---
title: "Appropriation des données"
subtitle: "Histogramme des distances au transect et fonction de détection"
author: "Léa Pautrel"
output:
  html_document:
    highlight: zenburn
    number_sections: yes
    theme: yeti
    toc: yes
---

```{r setup, include=FALSE}
rm(list=ls())

knitr::opts_chunk$set(
	echo = TRUE,
	fig.align = "center",
	message = FALSE,
	warning = FALSE,
	error = TRUE
)

# Packages
library(dplyr)				# tidyverse
library(foreign)			# read.dbf
library(DT)						# interactive HTML datatables
library(data.table)

## Graphes packages
library(ggplot2) ; ggplot2::theme_set(theme_light())

## Packages calcul
library(Distance)
library(dsm)
```


------------------------------------

Importation des données

```{r import_donnees}
load("../data/effort_output.RData")
# effort_ouput : Effort data divided in multiple sub-data differing by their scale of study.

load("../data/list_prepare_obs_by_sp.RData")
# list_prepare_obs_by_sp : observation data divided in multiple sub-data differing by their scale of study.

load("../data/predata_output.RData")
# predata_output : A grid of 2km cells size with different covariable associated around the observation.

gridata <- read.dbf("../data/SPEE_CAPECET_Grid2km_modified.dbf")
# gridata : equivalent to predata from predata_output but with a extended surface
```

Transformation des données

```{r}
# Jointure
distdata <- dplyr::left_join(list_prepare_obs_by_sp$PRIGLA_obs_output$obsdata, 
																	 cov_segment <- predata_output$segdata,
																	 by = "Seg")

# Réarrangement des colonnes
distdata <- distdata[, c(3, 5:11, 1:2, 14:31)]
colnames(distdata)[1] = "Transect.Label"
colnames(distdata)[2] = "Seg"
colnames(distdata)[3] = "Sample.Label"

distdata$seaState = as.integer(distdata$seaState)
distdata$observerId<-as.integer(distdata$observerId)

# Affichages
head(distdata)
```


```{r}
segdata <- predata_output$segdata

	# data.frame(
	# 	"longitude" = distdata$longitude,
	# 	"latitude" = distdata$latitude,
	# 	"X" = distdata$X,
	# 	"Y" = distdata$Y,
	# 	"Effort" = distdata$Effort,
	# 	"Transect.Label" = distdata$Transect.Label,
	# 	"Sample.Label" = distdata$Sample.Label,
	# 	"depth" = distdata$depth,
	# 	"seaState" = distdata$seaState
	# )

segdata2 <- segdata %>% 
	inner_join(list_prepare_obs_by_sp$PRIGLA_obs_output$obsdata)

segdata2
```


```{r}
obsdata <- list_prepare_obs_by_sp$PRIGLA_obs_output$obsdata
	# data.frame(
	# 	"object" = distdata$object,
	# 	"Sample.Label" = distdata$Sample.Label,
	# 	"size" = distdata$size,
	# 	"distance" = distdata$distance,
	# 	"Effort" = distdata$Effort
	# )
head(obsdata)
```

```{r}
obsdata %>% group_by(Seg) %>% summarise(n = n()) %>% arrange(-n) 
```

# Sans aucune covariables

## Fonction de détection
```{r}
detfc.null <- Distance::ds(distdata,
							 max(distdata$distance),
							 key = "hr",
							 adjustment = NULL)
```


```{r}
summary(detfc.null)
par(mfrow=c(1,2))
plot(detfc.null, showpoints=FALSE, pl.den=0, lwd=2)
ddf.gof(detfc.null$ddf)
```

## Fonction de densité

```{r}
dsm.xy <- dsm(count ~ s(X, Y), 
							detfc.null,
							segdata,
							obsdata,
							method = "REML")
summary(dsm.xy)
```

```{r}
vis.gam(
	dsm.xy,
	plot.type = "contour",
	view = c("X", "Y"),
	asp = 1,
	type = "response",
	contour.col = "black",
	n.grid = 100
)
```

# Avec SeaState (detfc) et depth (dsm)
## Fonction de détection
```{r}
detfc.sea <- Distance::ds(distdata,
							 max(distdata$distance),
							 formula =  ~ as.factor(seaState),
							 key = "hr",
							 adjustment = NULL)
```


```{r}
summary(detfc.sea)
par(mfrow=c(1,2))
plot(detfc.sea, showpoints=FALSE, pl.den=0, lwd=2)
add_df_covar_line(detfc.sea, data.frame(seaState=levels(distdata$seaState)), pdf=TRUE)
legend(1.5, 1, 0:3, lty=1:4)

ddf.gof(detfc.sea$ddf)
```

## Fonction de densité

```{r}
dsm.xy.2 <- dsm(count ~ s(X, Y, k = 10) + s(depth, k = 20), 
							detfc.sea,
							segdata,
							obsdata,
							method = "REML")
summary(dsm.xy.2)
```

```{r, fig.height=10}
par(mfrow=c(1,2))

vis.gam(
	dsm.xy,
	plot.type = "contour",
	view = c("X", "Y"),
	asp = 1,
	type = "response",
	contour.col = "black",
	n.grid = 100,
	main = "Null"
)

vis.gam(
	dsm.xy.2,
	plot.type = "contour",
	view = c("X", "Y"),
	asp = 1,
	type = "response",
	contour.col = "black",
	n.grid = 100,
	main = "SeaState (detfc) et depth (dsm)"
)
```

# Sélection de la meilleure fonction de détection
```{r}
detfc.sea <- Distance::ds(distdata,
							 max(distdata$distance),
							 formula =  ~ as.factor(seaState),
							 key = "hr",
							 adjustment = NULL)
```



```{r}
selec_detfc_aic <- function(distancedata, list.cov, list.key) {
	# On récupère le nombre de combinaisons possibles
	## 2^(nombre de covariables) : nombre de combinaisons possibles pour les covariables
	## * nb de key : 1 seule key à chaque fois
	n_comb <- 2 ^ (length(list.cov)) * length(list.key)
	
	# On récupère les combinaisons pour list.cov
	comb_list.cov <-
		do.call(data.table::CJ, replicate(length(list.cov), 0:1, FALSE))
	names(comb_list.cov) <- list.cov
	comb_list.cov[rep(1:nrow(comb_list.cov), length(list.key)), 1:length(list.cov)]
	
	# Initialisation : tableau des résultats vide
	res <- as.data.frame(cbind(
		comb_list.cov[rep(1:nrow(comb_list.cov), length(list.key)), 1:length(list.cov)],
		data.frame(
			"formula" = rep(NA, n_comb),
			"key" = rep(list.key, each = 2 ^ (length(list.cov))),
			"AIC" =  rep(NA, n_comb)
		)
	))
	
	detfc_res <- list()
	
	# On lance une double boucle qui va calculer pour chaque possibilité l'AIC
	i = 0
	for (k in 1:length(list.key)) {
		for (c in 1:2 ^ (length(list.cov))) {
			i = i + 1 # Numéro de ligne pour res

	
			# key ----
			#	res$key[i] = list.key[k] # Insertion de key dans res pour la ligne i
			
			# formula ----
			formula <- "~"
			for (col in 1:length(list.cov)) {
				if (res[i, col] == 1) {
					formula <- paste(formula, names(res)[col], "+")
				}
			}
			if (formula == "~") {
				formula = "~1"
			} else {
				formula = substr(formula, 1, nchar(formula) - 2)
				formula = gsub(" ", "", formula)
			}
			res$formula[i] = formula # Insertion de formula dans res pour la ligne i
	
			# AIC ----
			erreur <- try(tmp <- eval(parse(
				text = paste(
					"Distance::ds(
					distancedata,
					max(distancedata$distance),
					formula = ", formula, ",
					key = '", list.key[k], "'
				)", sep = ""
				)
			)),
silent = T)
			if (is(erreur, "try-error")) {
				print("Erreur Distance::ds")
				print(erreur)
				out_AIC <- NA
			} else {
				tmp <- eval(parse(
					text = paste(
						"Distance::ds(
						distancedata,
						max(distancedata$distance),
						formula = ", formula, ",
						key = '", list.key[k], "'
					)", sep = ""
					)
				))
				eval(parse(text = paste("detfc_res$detfc$iter", i, " <- tmp", sep = "")))
				out_AIC <- AIC(tmp)$AIC
			}
			res$AIC[i] = out_AIC # Insertion de AIC dans res pour la ligne i
			
			# Affichage
			print(paste("Itération", i, "sur", n_comb, "terminée."))
		}
	}
	
	return(list(res, detfc_res))
}
```

```{r}
res_detfc <- selec_detfc_aic(distancedata = distdata, list.cov = c("observerId", "seaState"), list.key = c("hn", "hr"))
res_detfc
```

```{r}
par(mfrow=c(1,2))
plot(res_detfc[[2]]$detfc$iter4)
plot(res_detfc[[2]]$detfc$iter8)
```

On choisit la fonction de détection avec l'AIC le plus faible, il s'agit de la fonction avec la formule `~observerId+seaState` et la key	`hn`.

```{r}
detfc.obs.sea.hn <- res_detfc[[2]]$detfc$iter4
```

# Modèle de densité `dsm`

```{r}
dsm.all.tw <-dsm(
		formula = count ~ s(X, Y) + s(depth) + s(slopeP) + 
			s(distCoast) + s(dist200) +
			s(CHL_4w_mea) + s(CHL_4w_sd) + 
			s(SST_4w_mea) + s(SST_4w_sd) + 
			s(POC_4w_mea),
		ddf.obj = detfc.obs.sea.hn,
		segment.data = segdata2,
		observation.data = obsdata,
		method = "REML",
		family = tw(),
		engine = "gam",
		select = T,
		group = T,
		gamma = 1.4)
```

