---
title: "Sélection des meilleurs modèles"
subtitle: "Fonction de détection et dsm"
output:
  html_document:
    highlight: zenburn
    number_sections: yes
    theme: yeti
    toc: yes
editor_options: 
  chunk_output_type: inline
---

# Importations et transformation des données

```{r setup, include=FALSE}
rm(list=ls())

knitr::opts_chunk$set(
	echo = FALSE,
	fig.align = "center",
	message = FALSE,
	warning = FALSE,
	error = TRUE
)
```

## Importations 
```{r import_packages}
# Packages
library(dplyr)				# tidyverse
library(foreign)			# read.dbf
library(lubridate)		# dates

# Graphes packages
library(ggplot2) ; ggplot2::theme_set(theme_light())
library(ggmap)
library(viridis)

# Packages calcul
library(Distance)
library(dsm)

# Packages raster/carto
library(sp)
library(rgdal)
library(raster)
```

```{r import_donnees}
load("../data/effort_output.RData")
load("../data/list_prepare_obs_by_sp.RData")
load("../data/predata_output.RData")
gridata <- read.dbf("../data/SPEE_CAPECET_Grid2km_modified.dbf")
```

## Sélection des données

```{r}
# Jointure
distdata <- dplyr::left_join(list_prepare_obs_by_sp$PRIGLA_obs_output$obsdata,
																	 cov_segment <- predata_output$segdata,
																	 by = "Seg")

# Réarrangement des colonnes
distdata <- distdata[, c(3, 5:11, 1:2, 14:31)]
colnames(distdata)[1] = "Transect.Label"
colnames(distdata)[2] = "Seg"
colnames(distdata)[3] = "Sample.Label"
colnames(distdata)[5] = "session"


distdata$seaState = as.integer(distdata$seaState)
distdata$observerId <- as.integer(distdata$observerId)

# Changement de l'ordre des colonnes pour garder le même ordre pour les covariables que segdata
distdata <- distdata[, c(1:19, 24:28, 20:23)]
```

```{r}
obsdata <- list_prepare_obs_by_sp$PRIGLA_obs_output$obsdata
```

```{r}
segdata <- effort_output$segdata
```

```{r}
predata <- predata_output$predata
predata$session <- factor(predata$session)
unique(predata$session)

# Changement de l'ordre des colonnes pour garder le même ordre pour les covariables que segdata
predata <- predata[, c(1:6, 11:15, 7:10)]
```

On récupère les données suivantes :

-   `obsdata`, `segdate`et `predata`
-   `distdata`, une jointure entre predata et obsdata sur le segment

## Centrage-réduction

On centre et réduit les covariables (présentes dans `distdata`, `segdata` et `predata`).

```{r}
# On récupère mean et sd de segdata pour les colonnes 15 à 23
cov_names_mean_sd <- matrix(rep(NA, 9*2), ncol = 9)
colnames(cov_names_mean_sd) <- names(segdata[, 15:23])
rownames(cov_names_mean_sd) <- c("mean", "sd")

# moyenne
for (i in 1:9){
	cov_names_mean_sd[1,i] = mean(segdata[,i+14], na.rm = TRUE)
}
# sd
for (i in 1:9){
	cov_names_mean_sd[2,i] = sd(segdata[,i+14], na.rm = TRUE)
}
cov_names_mean_sd

# On centre-réduit les données de segdata, distdata et predata avec la moyenne et l'écart type de chaque covariable dans segdata

# segdata
for (i in 1:9){
	# On récupère la colonne du jeu de données non centré-réduit
	column <- as.data.frame(segdata[, grep(colnames(cov_names_mean_sd)[i], colnames(segdata))])
	
	# On récupère la moyenne et l'écart type pour cette covariable
	mean_cov <- cov_names_mean_sd[1, grep(colnames(cov_names_mean_sd)[i], colnames(cov_names_mean_sd))]
	sd_cov <- cov_names_mean_sd[2, grep(colnames(cov_names_mean_sd)[i], colnames(cov_names_mean_sd))]
	
	# On applique le centrage-réduction
	column <- apply(X = column, 
									MARGIN = 1, 
									FUN =  function(valeur){
										return((valeur - mean_cov)/sd_cov)
									}
	)
	segdata[i+14] = column
}

# distdata
for (i in 1:9){
	# On récupère la colonne du jeu de données non centré-réduit
	column <- as.data.frame(distdata[, grep(colnames(cov_names_mean_sd)[i], colnames(distdata))])
	
	# On récupère la moyenne et l'écart type pour cette covariable
	mean_cov <- cov_names_mean_sd[1, grep(colnames(cov_names_mean_sd)[i], colnames(cov_names_mean_sd))]
	sd_cov <- cov_names_mean_sd[2, grep(colnames(cov_names_mean_sd)[i], colnames(cov_names_mean_sd))]
	
	# On applique le centrage-réduction
	column <- apply(X = column, 
									MARGIN = 1, 
									FUN =  function(valeur){
										return((valeur - mean_cov)/sd_cov)
									}
	)
	distdata[i+19] = column
}

# predata
for (i in 1:9){
	# On récupère la colonne du jeu de données non centré-réduit
	column <- as.data.frame(predata[, grep(colnames(cov_names_mean_sd)[i], colnames(predata))])
	
	# On récupère la moyenne et l'écart type pour cette covariable
	mean_cov <- cov_names_mean_sd[1, grep(colnames(cov_names_mean_sd)[i], colnames(cov_names_mean_sd))]
	sd_cov <- cov_names_mean_sd[2, grep(colnames(cov_names_mean_sd)[i], colnames(cov_names_mean_sd))]
	
	# On applique le centrage-réduction
	column <- apply(X = column, 
									MARGIN = 1, 
									FUN =  function(valeur){
										return((valeur - mean_cov)/sd_cov)
									}
	)
	predata[i+6] = column
}
```

## On transforme longitude, latitude en X et Y en lambert93

### `predata`

```{r}
predata_save <- predata

## On récupère les coordonnées et on les transforme en Lambert 93
coordinates(predata) <- c("longitude", "latitude")
proj4string(predata) <- CRS("+init=epsg:4326") # Actuellement, epsg = 4326 : WGS84

## On créé un predata temporaire avec toutes les informations nécessaires
predata_l93 <- spTransform(predata, CRS("+init=epsg:2154")) # on veut, epsg = 2154 : Lambert93

## On récupère les coordonnées en X et Y
coord_l93 <- as.data.frame(coordinates(predata_l93))

## On remplace dans predata les X, Y faux par les nouvelles coordonnées X, Y en L93
predata <- predata_save
predata$X <- coord_l93$longitude
predata$Y <- coord_l93$latitude
```

### `distdata`

```{r}
distdata_save <- distdata

## On récupère les coordonnées et on les transforme en Lambert 93
coordinates(distdata) <- c("longitude", "latitude")
proj4string(distdata) <- CRS("+init=epsg:4326") # Actuellement, epsg = 4326 : WGS84

## On créé un predata temporaire avec toutes les informations nécessaires
distdata_l93 <- spTransform(distdata, CRS("+init=epsg:2154")) # on veut, epsg = 2154 : Lambert93

## On récupère les coordonnées en X et Y
coord_l93 <- as.data.frame(coordinates(distdata_l93))

## On remplace dans predata les X, Y faux par les nouvelles coordonnées X, Y en L93
distdata <- distdata_save
distdata$X <- coord_l93$longitude
distdata$Y <- coord_l93$latitude
```

### `gridata`

```{r}
gridata_save <- gridata
## On récupère les coordonnées et on les transforme en Lambert 93
coordinates(gridata) <- c("lon", "lat")
proj4string(gridata) <- CRS("+init=epsg:4326") # Actuellement, epsg = 4326 : WGS84

## On créé un predata temporaire avec toutes les informations nécessaires
gridata_l93 <- spTransform(gridata, CRS("+init=epsg:2154")) # on veut, epsg = 2154 : Lambert93

## On récupère les coordonnées en X et Y
coord_l93 <- as.data.frame(coordinates(gridata_l93))

## On remplace dans predata les X, Y faux par les nouvelles coordonnées X, Y en L93
gridata <- gridata_save
gridata$X <- coord_l93$longitude
gridata$Y <- coord_l93$latitude
```

## Nettoyage de l'environnement
```{r}
rm(list = c("coord_l93", "cov_names_mean_sd", "cov_segment",
						"distata_l93", "effort_output", "list_prepare_obs_by_sp",
						"distdata_l93", "predata_l93", "gridata_l93",
						"predata_output", "column", "i", "mean_cov", "sd_cov",
						"gridata_save", "predata_save", "obsdata_save", "distdata_save"))
```


# Sélection de la meilleure fonction de détection

```{r}
selec_detfc_aic <- function(distancedata, list.cov, list.key) {
	# On récupère le nombre de combinaisons possibles
	## 2^(nombre de covariables) : nombre de combinaisons possibles pour les covariables
	## * nb de key : 1 seule key à chaque fois
	n_comb <- 2 ^ (length(list.cov)) * length(list.key)
	
	# On récupère les combinaisons pour list.cov
	comb_list.cov <-
		do.call(data.table::CJ, replicate(length(list.cov), 0:1, FALSE))
	names(comb_list.cov) <- list.cov
	comb_list.cov[rep(1:nrow(comb_list.cov), length(list.key)), 1:length(list.cov)]
	
	# Initialisation : tableau des résultats vide
	res <- as.data.frame(cbind(
		comb_list.cov[rep(1:nrow(comb_list.cov), length(list.key)), 1:length(list.cov)],
		data.frame(
			"formula" = rep(NA, n_comb),
			"key" = rep(list.key, each = 2 ^ (length(list.cov))),
			"AIC" =  rep(NA, n_comb)
		)
	))
	
	detfc_res <- list()
	
	# On lance une double boucle qui va calculer pour chaque possibilité l'AIC
	i = 0
	for (k in 1:length(list.key)) {
		for (c in 1:2 ^ (length(list.cov))) {
			i = i + 1 # Numéro de ligne pour res

	
			# key ----
			#	res$key[i] = list.key[k] # Insertion de key dans res pour la ligne i
			
			# formula ----
			formula <- "~"
			for (col in 1:length(list.cov)) {
				if (res[i, col] == 1) {
					formula <- paste(formula, names(res)[col], "+")
				}
			}
			if (formula == "~") {
				formula = "~1"
			} else {
				formula = substr(formula, 1, nchar(formula) - 2)
				formula = gsub(" ", "", formula)
			}
			res$formula[i] = formula # Insertion de formula dans res pour la ligne i
	
			# AIC ----
			erreur <- try(tmp <- eval(parse(
				text = paste(
					"Distance::ds(
					distancedata,
					max(distancedata$distance),
					formula = ", formula, ",
					key = '", list.key[k], "'
				)", sep = ""
				)
			)),
silent = T)
			if (is(erreur, "try-error")) {
				print("Erreur Distance::ds")
				print(erreur)
				out_AIC <- NA
			} else {
				tmp <- eval(parse(
					text = paste(
						"Distance::ds(
						distancedata,
						max(distancedata$distance),
						formula = ", formula, ",
						key = '", list.key[k], "'
					)", sep = ""
					)
				))
				eval(parse(text = paste("detfc_res$detfc$iter", i, " <- tmp", sep = "")))
				out_AIC <- AIC(tmp)$AIC
			}
			res$AIC[i] = out_AIC # Insertion de AIC dans res pour la ligne i
			
			# Affichage
			print(paste("Itération", i, "sur", n_comb, "terminée."))
		}
	}
	
	return(list(res, detfc_res))
}
```

```{r}
res_detfc <- selec_detfc_aic(distancedata = distdata, list.cov = c("observerId", "seaState"), list.key = c("hn", "hr"))
res_detfc
```

On choisit la fonction de détection avec l'AIC le plus faible, il s'agit de la fonction avec la formule `~1` et la key `hr`.
A cause d'une erreur pour ajuster cette fonction, on préferera prendre la fonction avec la formule `~seaState` et la key `hr`, qui a un AIC très très proche.

```{r}
detfc.sea.hr <- Distance::ds(
						distdata,
						max(distdata$distance),
						formula = ~seaState,
						key = "hr")
summary(detfc.sea.hr)
plot(detfc.sea.hr)
```

# Modèle de densité `dsm` (sélection sans séparation sessions)

## Fonction `selec_dsm_aic_fwd` : sans données de disponibilité

On créé une fonction `selec_dsm_aic_fwd` qui va permettre de sélectionner de manière forward les covariables à inclure dans le modèle dsm.

Cette fonction prend en arguments segdata, obsdata, la fonction de détection et un vecteur de toutes les covariables à tester. C'est une fonction récursive, elle peut donc aussi prendre en argument un vecteur des covariables déjà sélectionnées.

```{r}
selec_dsm_aic_fwd <- function(segdata, obsdata, detfc,
															vct.spline.test, availability, str.spline.selec = NULL,
															nvar = 1, messages = TRUE, n_cov_tot = NULL, suivi_df = NULL){
	
	# Message : suivi de la progression
	if(messages){print(paste0("----- Sélection de la covariable numéro ", nvar, " -----"))}
	
	# On récupère le nombre de covariables à tester en tout à l'itération 1
	if(nvar == 1){n_cov_tot <- length(vct.spline.test)}
	
	# Initialisation du tableau de résultats pour chaque spline sélectionnée
	res.spl.aic <- data.frame("nspline" = 1:length(vct.spline.test),
														"formule.dsm" = rep(NA, length(vct.spline.test)),
														"AIC" =  rep(NA, length(vct.spline.test)))
	
	# Initialisation de la liste de tous les modèles
	dsm.tmp.all <- list()
	
	# Boucle sur les covariables à tester pour récupérer l'AIC
	for (spl in 1:length(vct.spline.test)) {
		
		# Récupère la formule à mettre dans la fonction dsm
		if (is.null(str.spline.selec)) {
			formule.dsm <- paste0("count ~ ", vct.spline.test[spl])
		} else {
			formule.dsm <-
				paste0(str.spline.selec, " + ", vct.spline.test[spl])
		}
		
		# Faire tourner la fonction dsm
		dsm.tmp <- eval(parse(
			text = paste0(
				"dsm(
				formula = ", formule.dsm, ",
				ddf.obj =  detfc,
				segment.data = segdata,
				observation.data = obsdata,
				method = 'REML',
				family = tw(),
				engine = 'gam',
				gamma = 1.4,
				availability = ", availability, ")"
			)
		))
		
		# Ajout des résultats à res.spl.aic
		res.spl.aic$formule.dsm[spl] <- formule.dsm
		res.spl.aic$AIC[spl] <- dsm.tmp$aic
		eval(parse(text = paste0("dsm.tmp.all$iter",spl," <- dsm.tmp")))
	}

	# Récupération des infos du modèle pour lequel l'AIC est minimal
	nspline.selec <- res.spl.aic$nspline[res.spl.aic$AIC == min(res.spl.aic$AIC)]
	str.spline.selec <- res.spl.aic$formule.dsm[nspline.selec]
	str.spline.AIC <- res.spl.aic$AIC[nspline.selec]
	dsm.selec <- eval(parse(text = paste0("dsm.tmp.all$iter",nspline.selec)))
	
	# On créé ou complète le tableau suivi_df
	if (nvar == 1){
		suivi_df = data.frame("iter" = 1, "formule" = str.spline.selec, "aic" = str.spline.AIC, stringsAsFactors = FALSE)
	} else {suivi_df[nvar, 1] = nvar; suivi_df[nvar, 2] = str.spline.selec ; suivi_df[nvar, 3] = str.spline.AIC}

	# Suppression de la variable sélectionnée de vct.spline.test pour réitérer la fonction
	vct.spline.test <- vct.spline.test[-nspline.selec]
	
	res_final <- list(dsm.selec = dsm.selec,
									aic = dsm.selec$aic,
									formule.dsm = formule.dsm,
									suivi = suivi_df)

	# Si le nombre de coefficients estimés est inférieur au nombre de lignes de obsdata, on continue
	if (length(dsm.selec$coefficients) < nrow(obsdata) & nvar <= n_cov_tot){
		
		# Si c'est la 1ère itération, on choisit ce modèle et on continue
		if (nvar == 1) {
			res_tmp <- selec_dsm_aic_fwd(segdata, obsdata, detfc,
																	 vct.spline.test = vct.spline.test,
																	 str.spline.selec = str.spline.selec,
																	 availability = availability,
																	 nvar = nvar+1, messages = messages, 
																	 n_cov_tot = n_cov_tot, suivi_df = suivi_df)
			if (res_tmp$aic < res_final$aic){res_final <- res_tmp}
			
		# Si l'AIC diminue, on choisit ce modèle et on continue
		} else if (nvar > 1 & (res_final$suivi$aic[nvar] < res_final$suivi$aic[nvar-1])){
			res_tmp <- selec_dsm_aic_fwd(segdata, obsdata, detfc,
																	 vct.spline.test = vct.spline.test,
																	 str.spline.selec = str.spline.selec,
																	 availability = availability,
																	 nvar = nvar+1, messages = messages, 
																	 n_cov_tot = n_cov_tot, suivi_df = suivi_df)
			if (res_tmp$aic < res_final$aic){res_final <- res_tmp}
			
		# Sinon, on arrête
		} else {
				print(paste0("L'AIC ne diminue plus en ajoutant une ", nvar, "ème covariable"))
				return(res_final)
		}
	}
	
	return(res_final)
}
```

## dsm pour `availability = 1`

```{r}
vct.spline.test = c("s(X, Y)", "s(depth)", "s(slopeP)", "s(distCoast)", "s(dist200)", "s(CHL_4w_mea)", "s(CHL_4w_sd)", "s(SST_4w_mea)", "s(SST_4w_sd)", "s(POC_4w_mea)")

selec_dsm_av1 <- selec_dsm_aic_fwd(segdata = segdata, obsdata = obsdata, 
									detfc = detfc.sea.hr,
									vct.spline.test = vct.spline.test,
									availability = 1)
selec_dsm_av1
dsm_av1 <- selec_dsm_av1$dsm.selec
dsm_av1.pred <- predict(dsm_av1, predata, predata$Area)
```

## dsm pour `availability = 0.41`

```{r}
vct.spline.test = c("s(X, Y)", "s(depth)", "s(slopeP)", "s(distCoast)", "s(dist200)", "s(CHL_4w_mea)", "s(CHL_4w_sd)", "s(SST_4w_mea)", "s(SST_4w_sd)", "s(POC_4w_mea)")

selec_dsm_av0.41 <- selec_dsm_aic_fwd(segdata = predata_output$segdata, obsdata = obsdata, 
									detfc = detfc.sea.hr,
									vct.spline.test = vct.spline.test,
									availability = 0.41)
selec_dsm_av0.41
dsm_av0.41 <- selec_dsm_av0.41$dsm.selec
dsm_av0.41.pred <- predict(dsm_av0.41, predata_output$predata, predata_output$predata$Area)
```

## dsm pour `availability` dépendante de on-shelf et off-shelf

> shelf = plateau continental

On note "on-shelf" quand la profondeur est inférieure à 150m, et "off-shelf" si la profondeur est supérieure à 150m.

$$availability_{off shelf}=0,1357617$$

$$availability_{on shelf}=0,6332016$$

```{r}
distdata$availability = NA
for (i in 1:nrow(distdata)) {
	if (distdata$depth[i] <= 150) {
		distdata$availability[i] = 0.6332016
	} else{
		distdata$availability[i] = 0.1357617
	}
}
availability <- distdata$availability

vct.spline.test = c("s(X, Y)", "s(depth)", "s(slopeP)", "s(distCoast)", "s(dist200)", "s(CHL_4w_mea)", "s(CHL_4w_sd)", "s(SST_4w_mea)", "s(SST_4w_sd)", "s(POC_4w_mea)")

selec_dsm_avshelf <- selec_dsm_aic_fwd(segdata = predata_output$segdata, obsdata = obsdata, 
									detfc = detfc.sea.hr,
									vct.spline.test = vct.spline.test,
									availability = availability)
selec_dsm_avshelf
dsm_avshelf <- selec_dsm_avshelf$dsm.selec
dsm_avshelf.pred <- predict(dsm_avshelf, predata_output$predata, predata_output$predata$Area)
```

## Comparaison des résultats selon la valeur de disponibilité

```{r echo=FALSE}
print(paste("Avec availaibility = 1, on estime qu'il y a", round(sum(dsm_av1.pred), 1), "requins au total dans la zone."))

print(paste("Avec availaibility = 0.41, on estime qu'il y a", round(sum(dsm_av0.41.pred), 1), "requins au total dans la zone."))

print(paste("Avec availaibility selon on/off shelf, on estime qu'il y a", round(sum(dsm_avshelf.pred), 1), "requins au total dans la zone."))
```

# Modèle de densité (séparation par session)

On a sélectionné la meilleure fonction de détection avec le script 6, pour gagner du temps on choisit la meilleure directement ici : `detfc.sea.hr`.

```{r}
detfc.sea.hr <- Distance::ds(
						distdata,
						max(distdata$distance),
						formula = ~seaState,
						key = "hr")
```

## Fonction `selec_dsm_aic_fwd` : sans données de disponibilité

On créé une fonction `selec_dsm_aic_fwd` qui va permettre de sélectionner de manière forward les covariables à inclure dans le modèle dsm.

Cette fonction prend en arguments segdata, obsdata, la fonction de détection et un vecteur de toutes les covariables à tester. C'est une fonction récursive, elle peut donc aussi prendre en argument un vecteur des covariables déjà sélectionnées.

```{r}
selec_dsm_aic_fwd <- function(segdata, obsdata, detfc,
															vct.spline.test, availability, str.spline.selec = NULL,
															nvar = 1, messages = TRUE, n_cov_tot = NULL, suivi_df = NULL){
	
	# Message : suivi de la progression
	if(messages){print(paste0("----- Sélection de la covariable numéro ", nvar, " -----"))}
	
	# On récupère le nombre de covariables à tester en tout à l'itération 1
	if(nvar == 1){n_cov_tot <- length(vct.spline.test)}
	
	# Initialisation du tableau de résultats pour chaque spline sélectionnée
	res.spl.aic <- data.frame("nspline" = 1:length(vct.spline.test),
														"formule.dsm" = rep(NA, length(vct.spline.test)),
														"AIC" =  rep(NA, length(vct.spline.test)))
	
	# Initialisation de la liste de tous les modèles
	dsm.tmp.all <- list()
	
	# Boucle sur les covariables à tester pour récupérer l'AIC
	for (spl in 1:length(vct.spline.test)) {
		
		# Récupère la formule à mettre dans la fonction dsm
		if (is.null(str.spline.selec)) {
			formule.dsm <- paste0("count ~ ", vct.spline.test[spl])
		} else {
			formule.dsm <-
				paste0(str.spline.selec, " + ", vct.spline.test[spl])
		}
		
		# Faire tourner la fonction dsm
		dsm.tmp <- eval(parse(
			text = paste0(
				"dsm(
				formula = ", formule.dsm, ",
				ddf.obj =  detfc,
				segment.data = segdata,
				observation.data = obsdata,
				method = 'REML',
				family = tw(),
				engine = 'gam',
				gamma = 1.4,
				availability = ", availability, ")"
			)
		))
		
		# Ajout des résultats à res.spl.aic
		res.spl.aic$formule.dsm[spl] <- formule.dsm
		res.spl.aic$AIC[spl] <- dsm.tmp$aic
		eval(parse(text = paste0("dsm.tmp.all$iter",spl," <- dsm.tmp")))
	}

	# Récupération des infos du modèle pour lequel l'AIC est minimal
	nspline.selec <- res.spl.aic$nspline[res.spl.aic$AIC == min(res.spl.aic$AIC)]
	str.spline.selec <- res.spl.aic$formule.dsm[nspline.selec]
	str.spline.AIC <- res.spl.aic$AIC[nspline.selec]
	dsm.selec <- eval(parse(text = paste0("dsm.tmp.all$iter",nspline.selec)))
	
	# On créé ou complète le tableau suivi_df
	if (nvar == 1){
		suivi_df = data.frame("iter" = 1, "formule" = str.spline.selec, "aic" = str.spline.AIC, stringsAsFactors = FALSE)
	} else {suivi_df[nvar, 1] = nvar; suivi_df[nvar, 2] = str.spline.selec ; suivi_df[nvar, 3] = str.spline.AIC}

	# Suppression de la variable sélectionnée de vct.spline.test pour réitérer la fonction
	vct.spline.test <- vct.spline.test[-nspline.selec]
	
	res_final <- list(dsm.selec = dsm.selec,
									aic = dsm.selec$aic,
									formule.dsm = formule.dsm,
									suivi = suivi_df)

	# Si le nombre de coefficients estimés est inférieur au nombre de lignes de obsdata, on continue
	if (length(dsm.selec$coefficients) < nrow(obsdata) & nvar <= n_cov_tot){
		
		# Si c'est la 1ère itération, on choisit ce modèle et on continue
		if (nvar == 1) {
			res_tmp <- selec_dsm_aic_fwd(segdata, obsdata, detfc,
																	 vct.spline.test = vct.spline.test,
																	 str.spline.selec = str.spline.selec,
																	 availability = availability,
																	 nvar = nvar+1, messages = messages, 
																	 n_cov_tot = n_cov_tot, suivi_df = suivi_df)
			if (res_tmp$aic < res_final$aic){res_final <- res_tmp}
			
		# Si l'AIC diminue, on choisit ce modèle et on continue
		} else if (nvar > 1 & (res_final$suivi$aic[nvar] < res_final$suivi$aic[nvar-1])){
			res_tmp <- selec_dsm_aic_fwd(segdata, obsdata, detfc,
																	 vct.spline.test = vct.spline.test,
																	 str.spline.selec = str.spline.selec,
																	 availability = availability,
																	 nvar = nvar+1, messages = messages, 
																	 n_cov_tot = n_cov_tot, suivi_df = suivi_df)
			if (res_tmp$aic < res_final$aic){res_final <- res_tmp}
			
		# Sinon, on arrête
		} else {
				print(paste0("L'AIC ne diminue plus en ajoutant une ", nvar, "ème covariable"))
				return(res_final)
		}
	}
	
	return(res_final)
}
```

## dsm pour `availability = 1`

### Session 2 (mois 05 et 06)

```{r}
# Vecteur des splines à tester
vct.spline.test = c("s(X, Y)", "s(depth)", "s(slopeP)", "s(distCoast)", "s(dist200)", "s(CHL_4w_mea)", "s(CHL_4w_sd)", "s(SST_4w_mea)", "s(SST_4w_sd)", "s(POC_4w_mea)")

# Sélection des données de la session 2
segdata_tmp <- predata_output$segdata %>% filter(month(date) == 5 | month(date) == 6)
obsdata_tmp <- obsdata %>% filter(session == 2)

# Fonction de sélection
selec_dsm_s2_av1 <-
	selec_dsm_aic_fwd(
		segdata = segdata_tmp,
		obsdata = obsdata_tmp,
		detfc = detfc.sea.hr,
		vct.spline.test = vct.spline.test,
		availability = 1
	)

# Résultats
selec_dsm_s2_av1
dsm_s2_av1 <- selec_dsm_s2_av1$dsm.selec
```

| iter | formule                                         | aic      |
|------|-------------------------------------------------|----------|
| 1    | count \~ s(X, Y)                                | 729.9913 |
| 2    | count \~ s(X, Y) + s(distCoast)                 | 729.0697 |
| 3    | count \~ s(X, Y) + s(distCoast) + s(POC_4w_mea) | 728.7682 |

### Session 3 (mois 07 et 08)

```{r}
# Vecteur des splines à tester
vct.spline.test = c("s(X, Y)", "s(depth)", "s(slopeP)", "s(distCoast)", "s(dist200)", "s(CHL_4w_mea)", "s(CHL_4w_sd)", "s(SST_4w_mea)", "s(SST_4w_sd)", "s(POC_4w_mea)")

# Sélection des données de la session 2
segdata_tmp <- predata_output$segdata %>% filter(month(date) == 7 | month(date) == 8)
obsdata_tmp <- obsdata %>% filter(session == 3)

# Fonction de sélection
selec_dsm_s3_av1 <-
	selec_dsm_aic_fwd(
		segdata = segdata_tmp,
		obsdata = obsdata_tmp,
		detfc = detfc.sea.hr,
		vct.spline.test = vct.spline.test,
		availability = 1
	)

# Résultats
selec_dsm_s3_av1
dsm_s3_av1 <- selec_dsm_s3_av1$dsm.selec
```

| iter | formule          | aic      |
|------|------------------|----------|
| 1    | count \~ s(X, Y) | 445.4432 |

## dsm pour `availability = 0.41`

### Session 2 (mois 05 et 06)

```{r}
# Vecteur des splines à tester
vct.spline.test = c("s(X, Y)", "s(depth)", "s(slopeP)", "s(distCoast)", "s(dist200)", "s(CHL_4w_mea)", "s(CHL_4w_sd)", "s(SST_4w_mea)", "s(SST_4w_sd)", "s(POC_4w_mea)")

# Sélection des données de la session 2
segdata_tmp <- predata_output$segdata %>% filter(month(date) == 5 | month(date) == 6)
obsdata_tmp <- obsdata %>% filter(session == 2)

# Fonction de sélection
selec_dsm_s2_av041 <-
	selec_dsm_aic_fwd(
		segdata = segdata_tmp,
		obsdata = obsdata_tmp,
		detfc = detfc.sea.hr,
		vct.spline.test = vct.spline.test,
		availability = 0.41
	)

# Résultats
selec_dsm_s2_av041
dsm_s2_av041 <- selec_dsm_s2_av041$dsm.selec
```

| iter | formule                                         | aic      |
|------|-------------------------------------------------|----------|
| 1    | count \~ s(X, Y)                                | 924.3597 |
| 2    | count \~ s(X, Y) + s(distCoast)                 | 923.4381 |
| 3    | count \~ s(X, Y) + s(distCoast) + s(POC_4w_mea) | 923.1367 |

### Session 3 (mois 07 et 08)

```{r}
# Vecteur des splines à tester
vct.spline.test = c("s(X, Y)", "s(depth)", "s(slopeP)", "s(distCoast)", "s(dist200)", "s(CHL_4w_mea)", "s(CHL_4w_sd)", "s(SST_4w_mea)", "s(SST_4w_sd)", "s(POC_4w_mea)")

# Sélection des données de la session 2
segdata_tmp <- predata_output$segdata %>% filter(month(date) == 7 | month(date) == 8)
obsdata_tmp <- obsdata %>% filter(session == 3)

# Fonction de sélection
selec_dsm_s3_av041 <-
	selec_dsm_aic_fwd(
		segdata = segdata_tmp,
		obsdata = obsdata_tmp,
		detfc = detfc.sea.hr,
		vct.spline.test = vct.spline.test,
		availability = 0.41
	)

# Résultats
selec_dsm_s3_av041
dsm_s3_av041 <- selec_dsm_s3_av041$dsm.selec
```

| iter | formule          | aic      |
|------|------------------|----------|
| 1    | count \~ s(X, Y) | 488.2399 |

## dsm pour `availability` dépendante de on-shelf et off-shelf

> shelf = plateau continental

On note "on-shelf" quand la profondeur est inférieure à 150m, et "off-shelf" si la profondeur est supérieure à 150m.

$$availability_{off shelf}=0,1357617$$

$$availability_{on shelf}=0,6332016$$

```{r}
distdata$availability = NA
for (i in 1:nrow(distdata)) {
	if (distdata$depth[i] <= 150) {
		distdata$availability[i] = 0.6332016
	} else{
		distdata$availability[i] = 0.1357617
	}
}
availability <- distdata$availability
```

### Session 2 (mois 05 et 06)

```{r}
# Vecteur des splines à tester
vct.spline.test = c("s(X, Y)", "s(depth)", "s(slopeP)", "s(distCoast)", "s(dist200)", "s(CHL_4w_mea)", "s(CHL_4w_sd)", "s(SST_4w_mea)", "s(SST_4w_sd)", "s(POC_4w_mea)")

# Sélection des données de la session 2
segdata_tmp <- predata_output$segdata %>% filter(month(date) == 5 | month(date) == 6)
obsdata_tmp <- obsdata %>% filter(session == 2)

# Fonction de sélection
selec_dsm_s2_avshelf <-
	selec_dsm_aic_fwd(
		segdata = segdata_tmp,
		obsdata = obsdata_tmp,
		detfc = detfc.sea.hr,
		vct.spline.test = vct.spline.test,
		availability = availability
	)

# Résultats
selec_dsm_s2_avshelf
dsm_s2_avshelf <- selec_dsm_s2_avshelf$dsm.selec
```

| iter | formule                                         | aic      |
|------|-------------------------------------------------|----------|
| 1    | count \~ s(X, Y)                                | 829.6100 |
| 2    | count \~ s(X, Y) + s(distCoast)                 | 828.6884 |
| 3    | count \~ s(X, Y) + s(distCoast) + s(POC_4w_mea) | 828.3870 |

### Session 3 (mois 07 et 08)

```{r}
# Vecteur des splines à tester
vct.spline.test = c("s(X, Y)", "s(depth)", "s(slopeP)", "s(distCoast)", "s(dist200)", "s(CHL_4w_mea)", "s(CHL_4w_sd)", "s(SST_4w_mea)", "s(SST_4w_sd)", "s(POC_4w_mea)")

# Sélection des données de la session 2
segdata_tmp <- predata_output$segdata %>% filter(month(date) == 7 | month(date) == 8)
obsdata_tmp <- obsdata %>% filter(session == 3)

# Fonction de sélection
selec_dsm_s3_avshelf <-
	selec_dsm_aic_fwd(
		segdata = segdata_tmp,
		obsdata = obsdata_tmp,
		detfc = detfc.sea.hr,
		vct.spline.test = vct.spline.test,
		availability = availability
	)

# Résultats
selec_dsm_s3_avshelf
dsm_s3_avshelf <- selec_dsm_s3_avshelf$dsm.selec
```

| iter | formule          | aic      |
|------|------------------|----------|
| 1    | count \~ s(X, Y) | 467.3776 |
